最  高  行  政  法  院  裁  定
                                     100年度裁字第2561號
上  訴  人  聖地亞精品有限公司
代  表  人  林銘淵
被 上訴 人  經濟部智慧財產局
代  表  人  王美花
上列當事人間商標評定事件，上訴人對於中華民國100年7月14日
智慧財產法院100年度行商訴字第14號行政判決，提起上訴，本
院裁定如下：
    主  文
上訴駁回。
上訴審訴訟費用由上訴人負擔。
    理  由
一、按依據智慧財產案件審理法第32條規定提起上訴者，即應適
    用行政訴訟法關於上訴審程序相關規定。對於智慧財產法院
    行政判決之上訴，非以其違背法令為理由，不得為之，行政
    訴訟法第242條定有明文。依同法第243條第1項規定，判決
    不適用法規或適用不當者，為違背法令；而判決有同條第2
    項所列各款情形之一者，為當然違背法令。是當事人對於智
    慧財產法院行政判決上訴，如依行政訴訟法第243條第1項規
    定，以智慧財產法院行政判決有不適用法規或適用法規不當
    為理由時，其上訴狀或理由書應有具體之指摘，並揭示該法
    規之條項或其內容；如以行政訴訟法第243條第2項所列各款
    情形為理由時，其上訴狀或理由書，應揭示合於該條項各款
    之事實。上訴狀或理由書如未依此項方法表明，或其所表明
    者與上開法條規定不合時，即難認為已對智慧財產法院行政
    判決之如何違背法令有具體之指摘，其上訴自難認為合法。
二、緣上訴人前於民國97年10月20日以「SEED」商標，指定使用
    於商標法施行細則第13條所定當時商品及服務分類表第18類
    之商品，向被上訴人申請註冊，經被上訴人核准列為註冊第
    1366224號商標（下稱系爭商標）。嗣被上訴人商標審查人
    員以該商標有違商標法第23條第1項第13款規定，對之提請
    評定。案經被上訴人審查，核認該商標應有違反前揭規定，
    於99年9月13日以中台評字第990151號商標評定書為其註冊
    應予撤銷之處分。上訴人不服，循序提起行政訴訟，經原審
    法院判決駁回後，提起本件上訴。
三、上訴意旨雖主張：系爭商標係上訴人依商標法等法律規定之
    程序提出申請，經被上訴人核准，並命上訴人繳交註冊費後
    ，於98年6月16日取得商標專用權，然被上訴人卻以有在先
    申請之註冊第1409033號商標而撤銷上訴人之系爭商標，僅
    係因上訴人一時之疏失，未查已有前案，反事後指稱上訴人
    有違反商標法第23條第1項第13款規定而撤銷上訴人之系爭
    商標，有違信賴保護原則；系爭商標雖與第1409033號商標
    相似但使用在不同類別，豈有使消費者產生混淆誤認之虞，
    被上訴人純從感覺判定兩者為相近似之類別，其審定標準不
    一，自有違誤等語。然原判決已就被上訴人以系爭商標因有
    商標法第23條第1項第13款規定之情形，不應准予註冊，而
    作成將系爭商標予以撤銷之原處分，是否適法之重要爭點詳
    述其判斷之理由，並就上訴人之主張，何以不足採，分別予
    以指駁甚明。觀諸前開上訴理由，仍執與起訴意旨雷同且經
    原審不採之陳詞及歧異見解，泛言原處分有違信賴保護原則
    云云，而未表明原判決究有如何合於不適用法規、適用法規
    不當、或行政訴訟法第243條第2項所列各款之情形，難認已
    對原判決之如何違背法令已有具體之指摘。依首開規定及說
    明，應認其上訴為不合法。
四、依智慧財產案件審理法第1條、行政訴訟法第249條第1項前
    段、第104條、民事訴訟法第95條、第78條，裁定如主文。
中    華    民    國    100   年    10    月    27    日
                    最高行政法院第四庭
                        審判長法官  藍  獻  林
                              法官  廖  宏  明
                              法官  林  文  舟
                              法官  胡  國  棟
                              法官  林  玫  君

以  上  正  本  證  明  與  原  本  無  異
中    華    民    國    100   年    10    月    31    日
                              書記官  邱  彰  德